臺灣臺南地方法院臺南簡易庭小額民事判決
111年度南小字第634號
原      告  中租汽車租賃股份有限公司

法定代理人  楊子汀  
訴訟代理人  黃信文  

被      告  陳揚    
訴訟代理人  魏瑛慧  
兼訴訟代理  
人          蔡婕宜  


訴訟代理人  麥玉煒律師（法扶律師）
上列當事人間請求損害賠償事件，於民國111年6月13日言詞辯論
終結，本院判決如下：
    主  文
被告應連帶給付原告新臺幣3萬6000元，及自民國111年1月18日
起至清償日止，按週年利率5%計算之利息。
原告其餘之訴駁回。
訴訟費用新臺幣1000元，由原告負擔新臺幣400元，其餘由被告
連帶負擔。
本判決原告勝訴部分得假執行。但被告如以新臺幣3 萬6000元為
原告預供擔保，得免為假執行。
    理由要領
一、兩造主張
　㈠原告主張：
  ⒈被告於民國110年8月28日（日時下以「00.00.00/00:00:00」
    格式）共同向原告簽訂汽車出租單（下稱系爭租約），約定
    ：以每日新臺幣（下同）2100元，承租車牌號碼000-0000號
    國產小客車（下稱系爭小客車），租賃期間自110.08.28/09
    :30-110.08.30/09:30，如可歸責於承租人事由致車輛經保
    險公司判定符合該租約所定之全損狀況者，承租人應賠償車
    輛現值10%（國產車款），及車輛修復期間營業損失（修理
    期間在16日以上，應償付該期間50%之租金，租金依出租人
    所定之車款定價計算，計算期間最長以20日為限），2 人同
    意連帶負擔租約約定條款之責任。
　⒉嗣系爭小客車於租賃期間之110.08.29發生事故，經送修後由
    保險公司依系爭租約約定認定方式判定為全損，依系爭租約
    上開約定：保險公司依系爭契約約定方式計算之系爭小客車
    現值為32萬9380元，系爭小客車原定租賃價格2600元，原告
    得依約請求賠償系爭車輛現值10%即3萬2938元（383,000元×
    0.86×10%）、營業損失2萬6000元（2,600元×50%×20日），
    合計5萬8938元（32,938元＋26,000元）。
　⒊爰依系爭租約之連帶債務法律關係，聲明：被告應連帶給付
    原告5萬8938元，及自110.08.30起至清償日止，按週年利率
    百分之5計算之利息。
  ㈡被告2 人答辯：
　⒈被告就簽訂系爭租約、系爭小客車經保險公司判定全損及該
    車現值並不爭執，惟就原告請求金額答辯如下：
　⑴就20日營業損失部分：
　　民法第216 條第1 項規定之該所失利益，固不以現實有此具
    體利益為限，惟該可得預期之利益，非指僅有取得利益之希
    望或可能，須依通常情形或依已定之計劃、設備或其他特別
    情事，具有客觀之確定性，始足當之（最高法院110年度台
    上字第1064號判決意旨參照）。原告於系爭小客車修繕期間
    無法出租他人營業，雖屬本條項規定之所失利益，惟本件原
    告出租價格為每日2100元，且被告依系爭租約可續租，是應
    以本件實際出租價格計算營業損失，依此計算金額為2 萬10
    00元（計算式：2,100元×50%×20日=21,000)。
  ⑵賠償車輛現值10%部分：
　①系爭契約為民法第247 條之1 規定之定型化契約，則系爭契
    約內約定條款之效力，自應依該條規定。依該租約條款約定
    「車輛租金包含乘客險、強制險、第三人責任險、車損險（
    全損時，承租人應賠償車輛現值之10%-國產車款或20%-進口
    車款）及竊盜險（自負額10%）」，是支付租金既已包含車
    損險，則就約定賠償金額，自應併同原告自車損險所獲之賠
    償金額為觀察。
　②依原告就其租賃汽車投保之富邦產物汽車保險單約定條款，
    車體險乙式之自負額1萬元，則原告就該車車損實際所受之
    損失，僅自負額1萬元，其餘損失均已由保險填補，是原告
    依系爭契約請求賠償「車輛現值10%」（即3萬2938元），顯
    失公平，應屬無效，應僅能請求該自負額1萬元。此於原告
    就相同車損案例經法院判決肯認（本院110年度南小字第123
    8號）。
　⒉爰聲明：駁回原告之訴，並願供擔保請准免假執行。
二、本院判斷：
　㈠就20日營業損失部分：
　　被告雖主張應以本件實際出租價格計算營業損失，惟被告承
    租價格，係因有優惠車券所致，而原告就系爭小客車車種之
    一般定價為每日2600元，則原告依系爭租約約定按此標準計
    算營業損失共2萬6000元，自屬有理，被告就此答辯，難認
    有理。
　㈡就賠償車輛現值10%部分：　
　　系爭租約既約定之租金包含車體險乙式保費，則該車體險之
    賠償利益（即保險公司就車損所為之賠償），自應及於承租
    人，是如肯認承租人於負擔車體險保費並經保險公司依約為
    車體全損之保險給付後，原告仍可請求被告賠償車體全損之
    損害，即有不公平情形，應認原告得請求之金額，應僅以車
    體險之自負額部分為限，是被告辯稱原告僅能請求自負額1
    萬元，應認有理由。
　㈢原告雖請求自110.08.30（租約終止日）起至清償日止按法定
    利率計算之利息，然以，原告並未提出上開利息之性質與計
    息起算日之依據，而依其請求內容，應認屬民法第233 條之
    遲延利息，自應依民法第229 條規定認定計息起算日，是依
    本件連帶債務之法律關係及全卷證據，應認自被告陳揚收受
    本件支付命令日之翌日（111.01.18 ）為計息起算日。
三、職權宣告假執行
　㈠本件係依小額程序為被告敗訴之判決，依民事訴訟法第436 
    條之20規定，應依職權宣告假執行。
　㈡另衡酌雙方利益，依同法第392條第2項規定，諭知被告以主
    文所示之金額預供擔保，得免為假執行。  
四、訴訟費用負擔
　　本件原告一部勝訴、一部敗訴，爰依民事訴訟法第79條規定
    ，命兩造以主文所載比例分擔訴訟費用。
中　　華　　民　　國　　111 　年　　6 　　月　　27　　日
                  臺南簡易庭　法  官  陳世旻　　
以上正本證明與原本無異。
如不服本判決，應於送達後20日內，向本院提出上訴狀並表明上
訴理由（依民事訴訟法第436條之24第2項之規定，對於小額程序
之第一審判決提起上訴，非以其違背法令為理由，不得為之），
如於本判決宣示後送達前提起上訴者，應於判決送達後20日內補
提上訴理由書（須附繕本）。　　　　　　　　　
中　　華　　民　　國　　111 　年　　7 　　月　　1 　　日
　　　　　　　　　            書記官  林怡芳